臺灣花蓮地方法院刑事判決　　　　　　　 96年度訴字第219號
公　訴　人　臺灣花蓮地方法院檢察署檢察官
被　　　告　丁○○
上列被告因搶奪案件，經檢察官提起公訴（95年度偵緝字第 463
號），本院判決如下：
    主  文
丁○○共同意圖為自己不法之所有，而搶奪他人之動產，累犯，
處有期徒刑拾月，減為有期徒刑伍月；又共同意圖為自己不法之
所有，而搶奪他人之動產，累犯，處有期徒刑壹年肆月，減為有
期徒刑捌月。應執行有期徒刑壹年。
    事  實
一、丁○○前於民國94年間，因違反毒品危害防制條例案件，經
    本院判處有期徒刑6月確定，於95年2月2 日執行完畢，詎仍
    不知悔改，復夥同乙○○（所涉搶奪案，業經本院以95年度
    訴字第478 號判處罪刑確定），共同基於意圖為自己不法所
    有之犯意聯絡，先後為下列行為：
  (一)於95年8 月30日晚上11時許，由乙○○騎乘機車後搭載丁○○，在花蓮市○○路與中央路交岔路口以西約100 公尺處，
    趁己○○隻身騎乘腳踏車不及防備之際，由丁○○下手搶奪
    己○○所有置於腳踏車前置物籃內之背包1 個（內有現金約
    新臺幣【下同】900元、國際牌行動電話1 支【含門號SIM卡
    0000000000號】、阿爾奎特牌CT300型行動電話1支【含門號
    SIM卡0000000000】、郵局及花蓮二信金融卡各1張），得手
    後，乙○○隨即駕車逃逸並將搶得之財物朋分花用。
  (二)於同年9月17日晚上8時15分許，以同上之手法，在花蓮縣吉
    安鄉○○○○街與吉祥七街路口處，趁丙○○隻身騎乘機車
    疏未防備之際，由丁○○下手搶奪丙○○所有掛於右手臂上
    之米白色手提包1個（內有身分證、汽車駕照、健保卡各1張
    、信用卡3張、提款卡2張、NOKIA牌行動電話1支【含門號00
    00000000】、現金19500 元），丙○○雖奮力抵抗，卻遭拖
    行約10公尺致右鎖骨斷裂（傷害部分未據告訴），丁○○得
    手後，乙○○隨即駕車逃逸並將搶得之財物朋分花用。嗣為
    警循線查獲。
二、案經花蓮縣警察局吉安分局報請臺灣花蓮地方法院檢察署檢
    察官偵查起訴。
    理  由
一、上揭事實，業據被告丁○○於本院審理時坦承不諱，核與證
    人即同案被告乙○○於本院審理時之證述、證人即被害人己○○、丙○○、證人陳豐、戊○○於警詢之證述（被告對上
    開證人於警詢中之陳述，或表示同意作為證據，或表示對證
    據能力無意見，且均未於言詞辯論終結前聲明異議，經本院
    審酌該言詞陳述作成時之情況，並無不適當之情形，依刑事
    訴訟法第159條之5第1項、第2項之規定，上開證人警詢之陳
    述均具證據能力）大致相符，至證人乙○○雖於本院審理時
    證述95年9月17日晚上8時15分許該次搶奪，乃其下手行搶云
    云，然稽與證人丙○○證述乃後座之人（按即指被告）行搶
    等語不符，參諸證人丙○○乃係被害人，並遭行搶之人拖行
    約10公尺，自不致誤認下手行搶之人，況果確由證人乙○○
    下手行搶，則其單手騎乘機車，後又搭載被告，單手與被害
    人拉扯並拖行被害人10公尺，機車卻未因失去重心而傾倒，
    顯違常情，是證人乙○○此部分之證述，應係避重就輕欲迴
    護被告之詞而已，不足採信。此外，並有贓物認領保管單 1
    紙、現場照片2張、贓物照片8張在卷可佐，足徵被告自白與
    事實相符，應堪採信。本件事證明確，被告犯行堪以認定，
    應依法論科。
二、核被告所為，均係犯刑法第325條第1項之搶奪罪。被告與乙○○就上開犯行間，均有犯意聯絡及行為分擔，為共同正犯
    。被告先後二次搶奪犯行，犯意各別，行為有異，應予分論
    併罰。又被告有事實欄所載之前科紀錄及執行情形，此有臺
    灣高等法院被告前案紀錄表乙份在卷可查，其於徒刑執行完
    畢，5 年內故意再犯本件有期徒刑以上之二罪，均為累犯，
    皆應依刑法第47條第1 項之規定加重其刑。爰審酌被告素行
    不佳，二次飛車搶奪嚴重危害社會治安，並對被害人身心、
    財產造成甚大影響及損害，並斟酌其犯罪之目的、動機、次
    數及於本院審理時已願據實坦承犯行之態度等一切情狀，量
    處如主文所示之刑。又查被告二次犯罪時間均係在96年4 月
    24日以前，合於中華民國九十六年罪犯減刑條例第2條第1項
    第3款之規定，應就其宣告刑皆減刑2分之1 ，並定應執行刑
    ，以示懲儆。至檢察官起訴書雖就被告先後二次搶奪犯行各
    具體求刑有期徒刑1年及2年，則稍嫌過重，容有未洽，併此
    敘明。
據上論斷，應依刑事訴訟法第299條第1項前段，刑法第28條、第
325條第1項、第47條第1項、第51條第5款，中華民國九十六年罪
犯減刑條例第2條第1項第3款、第7條，判決如主文。
本案經檢察官甲○○到庭執行職務。
中　　華　　民　　國　　96　　年　　8 　　月　　21　　日
　　　　　　            臺灣花蓮地方法院刑事第一庭
                              審判長法官  張 健 河
                                    法官  李 世 華
                                    法官  吳 韻 馨
上列正本證明與原本無異。
如對本判決不服，應於送達後10日內，向本院提出上訴狀（上訴
狀應記載具體上訴理由並應抄附繕本）告訴人或被害人如對於本
判決不服者，應具備理由請求檢察官上訴，其上訴期間之計算係
以檢察官收受判決正本之日期為準。
                                    書記官
中　　華　　民　　國　　96　　年　　8 　　月　　21　　日
附錄本判決論罪之法律條文：
中華民國刑法第325條：
意圖為自己或第三人不法之所有，而搶奪他人之動產者，處6 月
以上5年以下有期徒刑。
因而致人於死者，處無期徒刑或7 年以上有期徒刑，致重傷者，
處3年以上10年以下有期徒刑。
第1項之未遂犯罰之。
